【裁判字號】    95,易,1087
【裁判日期】    950630
【裁判案由】    違反著作權法
【裁判全文】
臺灣臺北地方法院刑事判決              95年度易字第1087號
    公  訴  人  臺灣臺北地方法院檢察署檢察官
    被      告  甲○○
上列被告因違反著作權法案件，經檢察官提起公訴（九十五年度
偵字第三九八七號），因被告就犯罪事實為有罪陳述，經合議庭
裁定依簡式審判程序審理，本院判決如下：
    主  文
甲○○明知係侵害著作財產權之光碟重製物而散布，處有期徒刑
陸月，如易科罰金以參佰元折算壹日，緩刑貳年。
扣案之盜版「女系家族」視聽著作光碟重製物壹套（共捌片）均
沒收。
    事  實
一、甲○○明知「女系家族 Nyokei Kazoku」日本電視劇，係日
    本「東京放送系統股份有限公司」（TOKYO BROADCASTING
    SYSTEM, INC.）（下稱東京放送公司）享有著作權之視聽著
    作，依著作權法第四條第二款，及世界貿易組織（WTO）「
    與貿易有關之智慧財產權協定」（TRIPS） 之約定，屬於受
    我國著作權法保護之著作物，東京放送公司並授權我國「極
    光數位影音股份有限公司」（下稱極光公司）在臺灣地區發
    行前開影片之錄影帶，嗣極光公司復獨家授權我國「基本國
    際股份有限公司」（下稱基本國際公司）發行DVD、VCD光碟
    ，未經基本國際公司之同意或授權，不得明知係侵害著作財
    產權之重製物而散布、意圖散布而持有，竟緣於民國九十四
    年十一月下旬某日時，以不詳代價在雅虎奇摩拍賣網站買入
    未經基本國際公司授權重製之盜版「女系家族Nyokei Kazoku
    」視聽著作VCD光碟一套（共八片），於觀看完畢後認無保
    留價值，即基於明知係侵害著作財產權之重製物而散布之犯
    意，於九十四年十二月二十九日上午十時五十六分，在臺北
    市信義區○○○路○段二九五巷六弄二十三號三樓住所，利
    用電腦網路設備，使用其「fafa558866」之帳號，在雅虎奇
    摩拍賣網站刊登販售上開盜版光碟之廣告，而以每套新臺幣
    一百六十元之價格，向不特定人散播販賣盜版光碟之資訊，
    並以其所申請之電子郵件地址「lin850912@hotmail.com」
    ，供不特定顧客作為詢問及回傳訂購之用，嗣於同月三十一
    日，經基本國際公司員工孫秉隸上網訂購，並依甲○○指示
    將價款匯入日盛銀行帳戶內，甲○○待確認匯款無訛後郵寄
    光碟予孫秉隸，孫秉隸於九十五年一月七日收到光碟後報警
    處理，而為警循線查獲，並扣得前揭盜版「女系家族」視聽
    著作光碟重製物一套（共八片）。
二、案經基本國際公司訴由臺北市政府警察局大安分局報告臺灣
    臺北地方法院檢察署檢察官偵查起訴，本院因被告就犯罪事
    實為有罪陳述，經合議庭裁定依簡式審判程序審理。
    理  由
一、前揭事實，業據被告甲○○於本院審理中坦承不諱（見本院
    九十五年六月九日審理筆錄），核與告訴代理人孫秉隸於警
    詢中指訴之情節相符，並有卷附東京放送公司與極光公司之
    授權書與獨家特許權授予書、東京放送公司之原產地證明書
    、極光公司與基本國際公司之專屬授權書、雅虎奇摩拍賣網
    頁、匯款明細表、扣案物品相片等件可稽，暨扣案之盜版「
    女系家族」視聽著作光碟重製物一套（共八片）可憑，足認
    被告於審理中出於任意性之自白，與事實相符而堪採信，本
    件事證明確，應依法論科。
二、核被告所為，係犯著作權法第九十一條之一第三項、第二項
    之明知係侵害著作財產權之光碟重製物而散布罪。被告意圖
    散布而持有盜版視聽著作光碟重製物之低度行為，應為散布
    之高度行為所吸收，不另論罪。爰審酌被告於犯罪後坦承犯
    行不諱，且已與告訴人達成和解，有告訴代理人於審理中提
    出之和解書一紙附卷可稽，暨被告犯罪之動機、目的、手段
    、生活狀況、品行、智識程度等一切情狀，量處如主文所示
    之刑，並諭知易科罰金之折算標準。另查被告前未曾受有期
    徒刑以上刑之宣告，有臺灣高等法院被告前案紀錄表在卷可
    參，因一時失慮而觸犯本案犯行，於犯罪後坦認不諱，表示
    悔意，經此偵審程序及刑之宣告後，當知所警惕，信無再犯
    之虞，本院認前開對其所宣告之刑以暫不執行為適當，爰併
    宣告緩刑二年，以啟自新。末按扣案之盜版「女系家族」視
    聽著作光碟重製物一套（共八片），係被告犯著作權法第九
    十一條之一第三項、第二項之罪，供犯罪所用之物，不問屬
    於犯人與否，爰依著作權法第九十八條規定宣告沒收之。
據上論斷，應依刑事訴訟法第二百七十三條之一第一項、第二百
九十九條第一項前段，著作權法第九十一條之一第三項、第二項
、第九十八條，刑法第十一條前段、第四十一條第一項前段、第
七十四條第一款，罰金罰鍰提高標準條例第二條，判決如主文。
本案經檢察官林良蓉到庭執行職務
中    華    民    國  九十五  年  六    月    三十    日
                      刑事第八庭  法  官  孫  曉  青
上正本證明與原本無異。
如不服本判決應於送達後十日內向本院提出上訴狀。
                                  書記官  郭  錦  賢
中    華    民    國  九十五  年  六    月    三十    日
附錄本案論罪科刑法條全文
著作權法第九十一條之一
擅自以移轉所有權之方法散布著作原件或其重製物而侵害他人之
著作財產權者，處三年以下有期徒刑、拘役，或科或併科新臺幣
五十萬元以下罰金。
明知係侵害著作財產權之重製物而散布或意圖散布而公開陳列或
持有者，處三年以下有期徒刑，得併科新臺幣七萬元以上七十五
萬元以下罰金。
犯前項之罪，其重製物為光碟者，處六月以上三年以下有期徒刑
，得併科新臺幣二十萬元以上二百萬元以下罰金。但違反第八十
七條第四款規定輸入之光碟，不在此限。
犯前二項之罪，經供出其物品來源，因而破獲者，得減輕其刑。


司法院資訊處製作；財團法人民間司法改革基金會備份。
